【裁判字號】    94,訴,694
【裁判日期】    950615
【裁判案由】    偽造文書等
【裁判全文】
臺灣新竹地方法院宣示判決筆錄           94年度訴字第694號
公  訴  人  臺灣新竹地方法院檢察署檢察官
被      告  乙○○
被      告  丁○○
被      告  甲○○
上列被告等因偽造文書等案件，經檢察官提起公訴（94年度偵字
第1281號）後，聲請本院改依協商程序而為判決，於中華民國95
年6月15日下午5時在本院刑事第六法庭宣示判決，出席職員如下
：
法官起立朗讀判決主文、犯罪事實要旨、處罰條文，及告以上訴
限制、期間並提出上訴狀之法院，且諭知記載其內容：
一、主  文：
    乙○○、丁○○、甲○○共同行使偽造私文書，足以生損害
    於他人，均累犯，各處有期徒刑伍月，如易科罰金均以佰
    元折算壹日。香港商香港上海匯豐銀行簽帳單特約商店存根
    聯（特約商店為金寶山銀樓）上「丙○○」署押壹枚沒收之
    。
二、犯罪事實要旨：
    乙○○曾因違反肅清煙毒條例，經臺灣高等地方法院以86年
    度上訴字第3834號判處有期徒刑3年2月，於民國86年9月4日
    確定，於89年12月31日縮刑期滿執行完畢；丁○○曾因竊盜
    及偽造文書等案件，分別經本院於91年11月11日以91年度易
    字第636號判處6月確定（竊盜），於91年8月12日以91年度
    訴字第352號判處有期徒刑5月確定（偽造文書），於91年12
    月16日以91易字第774號判處有期徒刑5月確定（竊盜），並
    經本院以92年聲字第182號定應執行刑為1年3月，於92年12
    月31日縮刑期滿執行完畢；甲○○曾因違反麻醉藥品管理條
    例，經本院84年度易字第2225號判處有期徒刑4月，於85年1
    月15日確定，甫於90年7月31日縮刑期滿執行完畢。詎其等
    仍不知悛悔，乙○○竟基於為自己不法所有之意圖，於93年
    9月8日13時許，在新竹縣北埔鎮○○路58號「上上補習班」
    內，趁丙○○不注意，竊取丙○○所有置放於椅子上之藍色
    皮包1只（內有國民身分證1張、汽車駕駛執照1張、行車執
    照1張、香港商香港上海匯豐銀行信用卡1張（下簡稱匯豐銀
    行）、聯邦商業銀行信用卡1張、中國國際商業銀行信用卡1
    張、中國信託信用卡1張、新竹企銀信用卡1張、新竹企銀金
    融卡1張、台新銀行信用卡1張、合作金庫金融卡1張、鑰匙1
    串、手錶1支及新台幣（下同）400元），取走皮包內之現金
    400元後將該只皮包置於「華杏診所」旁垃圾桶上，之後便
    前往丁○○位於新竹縣北埔鄉○○村○○路114號之住處告
    知丁○○前揭情事，丁○○得知後，乃基於意圖為自己不法
    所有之犯意，返回華杏診所，將該丙○○所有皮包內之匯豐
    銀行卡號0000000000000000號信用卡1張予以侵占入己，之
    後並與乙○○、甲○○3人共同基於偽造文書及詐欺之概括
    犯意聯絡，丁○○乃將前開信用卡交予乙○○，3人隨即持
    前開信用卡，連續於：（1）93年9月8日下午2時28分至新竹
    縣竹東鎮○○路○段22號鎮金坊珠寶銀樓刷卡購買黃金項鍊1
    條（價值約38200元），然刷卡交易未成，鎮金坊珠寶銀樓
    店員謝秋蓮欲撥打電話向發卡銀行查核該持卡人身份，乙○○因恐暴露自己身份而未果；（2）乙○○於93年9月8日下
    午2時33分持前開信用卡至新竹縣竹東鎮○○街45號金寶山
    銀樓刷卡購買黃金項鍊1條（價值10520元），並在簽帳單上
    偽造「丙○○」之署名1枚，致接受其消費之「金寶山銀樓
    」陷於錯誤，誤認乙○○即是信用卡持卡人丙○○而交付財
    物，足生損害於丙○○、發卡銀行、聯合信用卡處理中心及
    依約與持卡人交易之特約商店確認持卡人身份之正確性；（
    3）於93年9月8日下午5時19分許，至新竹市○○街64號金順
    昌銀樓，由乙○○持前開信用卡冒丙○○名義向該銀樓購買
    金飾，然因故刷卡未成而使該筆交易未成。乙○○於金寶山
    銀樓盜刷得逞後，將該條黃金項鍊交丁○○，持往新竹縣竹
    東鎮○○路97號「金泰山銀樓」變賣所得8100元供3人共同
    花用殆盡。
三、處罰條文：
    刑法第320條第1項、第337條、第339條第1項、第216條、第
    210 條。
四、協商判決除有刑事訴訟法第455條之4第1項第1款於本訊問程
    序終結前，被告撤銷協商合意或檢察官撤回協商聲請者；第
    2款被告協商之意思非出於自由意志者；第4款被告所犯之罪
    非第455條之2第1項所定得以協商判決者；第6款被告有其他
    較重之裁判上一罪之犯罪事實者；第7款法院認應諭知免刑
    或免訴、不受理者情形之一，及違反同條第2項「法院應於
    協商合意範圍內為判決；法院為協商判決所科之刑，以宣告
    緩刑或2年以下有期徒刑、拘役或罰金為限」之規定者外，
    檢察官與被告均不得上訴。
五、如有前項得上訴之情形，得自收受宣示判決筆錄送達之日起
    10日內，向本院提出上訴書狀，上訴於第二審法院。
中    華    民    國    95    年    6    月    15     日
                  刑事第一庭法  官  李毓華
                            書記官  李佩真
以上筆錄正本係照原本作成。
中    華    民    國    95    年    6    月    15     日
                            書記官  李佩真
附錄法條：
中華民國刑法第320條第1項(普通竊盜罪)
意圖為自己或第三人不法之所有，而竊取他人之動產者，為竊盜
罪，處 5 年以下有期徒刑、拘役或 500 元以下罰金。
中華民國刑法第337條(侵占遺失物罪)
意圖為自己或第三人不法之所有，而侵占遺失物、漂流物或其他
離本人所持有之物者，處500元以下罰金。
中華民國刑法第339條第1項(普通詐欺罪)
意圖為自己或第三人不法之所有，以詐術使人將本人或第三人之
物交付者，處5年以下有期徒刑、拘役或科或併科1千元以下罰金
。
中華民國刑法第216條(行使偽造變造或登載不實之文書罪)
行使第 210 條至第 215 條之文書者，依偽造、變造文書或登載
不實事項或使登載不實事項之規定處斷。


司法院資訊處製作；財團法人民間司法改革基金會備份。
